

Datos Personales

NOMBRE FABIO ANDRES PALACIOS SANTANDER

DOCUMENTO DE IDENTIDAD 1.030.546.517 de Bogotá.

FECHA DE NACIMIENTO 16 de junio de 1988.

LUGAR DE NACIMIENTO Bogotá, Cundinamarca.

ESTADO CIVIL Unión Libre.

CIUDAD Bogotá - Cundinamarca.

DIRECCIÓN Cra 88 G No 38 C - 21 sur.

TELÉFONO 2937668, 317 4500482.

E-MAIL Palacios.fabio16@gmail.com

Estudios

Estudios Primarios: Liceo Nuestra Señora De Las Nieves

Dirección: Calle 38c Sur #87 f 30, Bogotá

Año: 1994-1999

Estudios Secundarios: San Luis Gonzaga Fe y Alegría.

Dirección: Tv. 78c #6d-49, Bogotá

Año: 2000-2005

Universitarios: Escuela Tecnológica Instituto Técnico Central.

Dirección: Calle 13 # 16 – 74, Bogotá.

Ingeniería Electromecánica.

Finalizado 2017.

Idioma Extranjero: Ingles

Dominio del idioma hablado: (Intermedio) Dominio del idioma escrito: (Intermedio)

Talleres y Cursos

Curso: Curso De Electricidad Industrial, Presencial; duración 232 horas; El

Servicio Nacional de Aprendizaje SENA y el Centro Don Bosco; 2006.

Curso: Curso De Emprendimiento, Presencial; duración 148 horas; Servicio Nacional de Aprendizaje SENA y Centro Don Bosco; 2006.

Curso: Curso De Electricidad Básica, Presencial; duración 60 horas; Escuela Tecnológica Instituto Técnico Central La Salle; 2011.

Curso: Curso De Auto Cad 2D, Virtual; duración 40 horas; El Servicio Nacional de Aprendizaje SENA; 2012.

Curso: Curso De SolidWorks, Presencial; duración 45 horas; Escuela Tecnológica Instituto Técnico Central La Salle; 2012.

Curso: Curso De Trabajo Seguro En Alturas Avanzado, Presencial; duración 40 horas; H.S.E.Q. Colombia; septiembre 2014.

Cuso: Certificación: Instalaciones Eléctricas de BT, bajo la norma IEC 60364 y RETIE. Presencial; duración 120 horas; Escuela Tecnológica Instituto técnico central; 2017.

Cuso: Diplomado Gestión de Proyectos con Tecnología BIM. Presencial; duración 120 horas; Universidad colegio mayor de Cundinamarca; 2019.

Experiencia Laboral

GRUPO ING S.A.S.

CARGO: Ingeniero Diseñador.

FUNCIONES: Realización de proyectos para aprobación en electrificadoras desarrollando memorias de cálculos, planos eléctricos y diagramas unifilares en subestaciones, redes de baja, redes de servicios comunes y redes internas, espacios de subestaciones, levantamiento de redes externas, medidas de resistividad de terreno, costos y presupuesto y otras funciones según los diferentes proyectos lo requieran.

TELÉFONO: 7681648 - 300 2234991

2017 - ACTUALMENTE.

GRUPO ING S.A.S.

CARGO: Contratista.

FUNCIONES: Instalación de redes eléctricas y de comunicaciones, adecuación de puestos de trabajo, cableado estructurado, instalación de tubería y canaleta, instalación de tableros eléctricos y rack de comunicaciones, Instalación de UPS, transferencias, diseños eléctricos, obras civiles, costos y presupuesto, manejo de personal.

TELÉFONO: 7681648 - 300 2234991

2012 - 2017.

INGENIERO EDWIN ALEXANDER RAMOS.

CARGO: Contratista.

FUNCIONES: Diseño de planos, Instalación de redes eléctricas y de comunicaciones, adecuación de puestos de trabajo, cableado estructurado, instalación de tubería y canaleta, instalación de tableros eléctricos y rack de comunicaciones, Instalación de UPS, transferencias, diseños eléctricos, obras civiles, costos y presupuesto, manejo de personal.

TELÉFONO: 311 8366085.

2016 - 2020.

ARQUITECTO CESAR ABRIL.

CARGO: Contratista.

FUNCIONES: Instalación de redes eléctricas y de comunicaciones, adecuación de puestos de trabajo, cableado estructurado, instalación de tubería y canaleta, instalación de tableros eléctricos y rack de comunicaciones, Instalación de UPS, transferencias, diseños eléctricos, instalaciones eléctricas hospitalarias, obras civiles, costos y presupuesto, manejo de personal.

TELÉFONO: 314 4233614 - 310 453467.

2016 - 2020.

ARQUITECTO ALEX TAMAYO DIAZ.

CARGO: Contratista.

FUNCIONES: Instalación de redes eléctricas y de comunicaciones, adecuación de puestos de trabajo, cableado estructurado, instalación de tubería y canaleta, instalación de tableros eléctricos y rack de comunicaciones, Instalación de UPS, transferencias, instalaciones eléctricas hospitalarias, diseños eléctricos, costos y presupuestos, manejo de personal.

TELÉFONO: 301 5015944

2014 - 2020

INGENIERO JAVIER PARRA.

CARGO: Contratista.

FUNCIONES: Instalación de redes eléctricas y de comunicaciones, adecuación de puestos de trabajo, cableado estructurado, instalación de tubería y canaleta, instalación de tableros eléctricos y rack de comunicaciones, Instalación de UPS, transferencias, instalaciones eléctricas hospitalarias, diseños eléctricos, costos y presupuestos, manejo de personal.

TELÉFONO: 310 2313160

2014 - 2020

INGENIERO JUAN CARLOS FUERTES.

CARGO: Contratista.

FUNCIONES: Instalación de redes eléctricas en baia tensión v de comunicaciones, adecuación de puestos de trabajo, cableado estructurado, instalación de tubería y canaleta, instalación de tableros eléctricos y rack de comunicaciones, Instalación de UPS, transferencias, diseños eléctricos, instalaciones eléctricas hospitalarias, obras civiles, costos y presupuesto, manejo de personal.

TELÉFONO: 310 769353

2014 - 2020

ARQUITECTO DANIEL JAIMES.

CARGO: Contratista.

FUNCIONES: Diseño de planos, Instalación de redes eléctricas, instalación de

tubería y canaleta,

instalación de tableros eléctricos, acometidas eléctricas.

TELÉFONO: +52 442 263 4996

2012 - 2020.

DIACTEC E.U.

CARGO: Contratista.

FUNCIONES: Instalación de redes eléctricas y de comunicaciones, adecuación de puestos de trabajo, cableado estructurado, instalación de tubería y canaleta, instalación de tableros eléctricos y rack de comunicaciones, Instalación de UPS, transferencias, diseños eléctricos, ensamble de tableros de control y de potencia.

TELÉFONO: 316 5593420 - 301 4596620

2013 - 2017

ARQUITECTA GLORIA OLAYA.

CARGO: Contratista.

FUNCIONES: Instalación de redes eléctricas y de comunicaciones, adecuación de puestos de trabajo, cableado estructurado, instalación de tubería y canaleta, instalación de tableros eléctricos y rack de comunicaciones, Instalación de UPS, diseños eléctricos, costos y presupuestos.

TELÉFONO: 310 3218180

2011 - 2017

RMS SERVICIOS DE INGENIERÍA Y MANTENIMIENTO.

CARGO: Contratista.

FUNCIONES: Instalación de redes eléctricas, mantenimiento preventivos y

correctivos.

TELÉFONO: 6208103 - 6209704

2010

OXIELEC ELÉCTRICOS Y CONSTRUCCIONES LTDA.

CARGO: Contratista.

FUNCIONES: Instalación de redes eléctricas en baja tensión y de comunicaciones, adecuación de puestos de trabajo, cableado estructurado, instalación de tubería y canaleta, instalación de tableros eléctricos y rack de comunicaciones, Instalación de UPS, diseños eléctricos, instalaciones eléctricas residenciales, obras civiles, costos y presupuestos.

TELÉFONO: 2700579 - 314 2692879 - 320 3409007

2010 - 2017

AVANTE SISTEMATIZANDO.

CARGO: Contratista.

FUNCIONES: Instalación de redes eléctricas y de comunicaciones, adecuación de puestos de trabajo, cableado estructurado, instalación de tubería y canaleta, instalación de tableros eléctricos y rack de comunicaciones, Instalación de UPS, costos y presupuestos.

TELÉFONO: 6361051

2009 - 2013

MARIO HERNÁNDEZ MARROQUINERA.

CARGO: Contratista.

FUNCIONES: Mantenimiento eléctrico en todos los almacenes de venta Bogotá.

TELÉFONO: 294813

2009 - 2010.

SERVICIOS Y SUMINISTROS LTDA.

CARGO: Auxiliar en Electricidad

FUNCIONES: Funciones: Instalación de redes eléctricas y de comunicaciones, adecuación de puestos de trabajo, cableado estructurado, instalación de tubería y canaleta, instalación de tableros eléctricos y rack de comunicaciones.

JEFE INMEDIATO: Luis Alonso. TELÉFONO: 2241376 - 2767058.

2007 - 2009.

Perfil Profesional

Ingeniero electromecánico profesional con experiencia en electricidad residencial, comercial e industrial, diseños eléctricos de subestaciones, redes de baja tensión. internas instalaciones eléctricas. redes de telecomunicaciones. adecuación de puestos trabaio. cableado estructurado, montaje de tubería y canaleta, tableros eléctricos, centros de telecomunicaciones, manejo en programas informáticos como Office, AutoCAD, Revit, Solidword. Soy una persona responsable, organizada, honesta, cumplidora, de excelentes relaciones interpersonales y habilidad para trabajar en equipo o individualmente, con ánimos de seguir aprendiendo para seguir avanzando en mi carrera cumpliendo en mi meta de ser un mejor profesional día a día.

Referencias Familiares

José Palacios Santander.

Ingeniero electromecánico. Legrand Colombia. Teléfono. 310 7960622.

Flor Angela Palacios Santander.

Profesional en Administración de empresas. Sena. Teléfono. 320 4383794.

Daniel Salamanca Rodríguez

Contador Público. Independiente. Teléfono. 314 3445490.

Referencias Personales

Jesús Geovanny Mateus

Ingeniero Mecánico Troqueladora Clara Cruz Teléfono. 313 2647025

Dubiel Beltrán.

Director General. Itecom Energy S.A.S. Teléfono. 350 5127551



FABIO ANDRES PALACIOS SANTANDER.

C.C.: 1.030.546.517 De Bogotá. Bogotá, 10 de noviembre de 2021